臺灣新北地方法院刑事判決
111年度金訴字第482號
聲  請  人  臺灣新北地方檢察署檢察官
被      告  賴思羽



上列被告因洗錢防制法等案件，經檢察官聲請以簡易判決處刑（
110年度偵緝字第545號、第546號、第547號、第548號、第549號
），本院認不宜以簡易判決處刑，改依通常程序審理（原受理案
號：111年度金簡字第54號），判決如下：
    主      文
本件公訴不受理。
    理      由
一、聲請簡易判決處刑意旨略以：被告賴思羽能預見一般人取得
    他人金融帳戶之目的，常利用作為財產犯罪工具之用，俾於
    取得贓款及掩飾犯行不易遭人追查，竟仍基於幫助洗錢及詐
    欺取財之不確定故意，於民國（下同）110年4月間在其位在
    新北市○○區○○路000號3樓居所不詳地點，將其申辦之華南商
    業銀行（以下簡稱華南銀行）帳號000-000000000000號帳戶
    之存摺、提款卡、密碼、網路銀行帳號及密碼等帳戶資料，
    提供給真實姓名年籍不詳之詐欺集團使用。嗣詐欺集團成員
    取得上開帳戶資料後，即意圖為自己不法之所有，基於詐欺
    取財及洗錢之犯意聯絡，於如附表所示時間，以如附表所示
    方式詐欺如附表所示之人，使其等陷於錯誤，依指示於如附
    表所示時間匯款如附表所示金額至如附表所示帳戶，旋遭詐
    欺集團成員轉出一空，以此方式掩飾及隱匿詐欺犯罪所得之
    去向及所在。因認被告所為，係犯刑法第30條第1項、第339
    條第1項、洗錢防制法第14條第1項之幫助詐欺取財及幫助洗
    錢等罪嫌云云。
二、按已經提起公訴或自訴之案件，在同一法院重行起訴者，應
    諭知不受理之判決，並得不經言詞辯論為之，刑事訴訟法第
    303條第2款、第307條分別定有明文。所謂「同一案件」，
    乃指前後案件之被告及犯罪事實俱相同者而言，既經合法提
    起公訴或自訴發生訴訟繫屬，即成為法院審判之對象，而須
    依刑事訴訟程序，以裁判確定其具體刑罰權之有無及範圍，
    自不容許重複起訴，檢察官就同一事實無論其為先後兩次起
    訴或在一個起訴書內重複追訴，法院均應依刑事訴訟法第30
    3條第2款就重行起訴之同一事實部分諭知不受理之判決，以
    免法院對僅有同一刑罰權之案件，先後為重複之裁判，或更
    使被告遭受二重處罰之危險，此為刑事訴訟法上「一事不再
    理原則」。又所稱「同一案件」包含事實上及法律上同一案
    件，舉凡自然行為事實相同、基本社會事實相同（例如加重
    結果犯、加重條件犯等）、實質上一罪（例如吸收犯、接續
    犯、集合犯、結合犯等）、裁判上一罪（例如想像競合犯等
    ）之案件均屬之，合先說明。
三、經查：
㈠、被告賴思羽依一般社會生活之通常經驗，能預見提供金融帳
    戶予不相識之人，可能幫助不相識之人以該帳戶掩飾或隱匿
    犯罪所得財物，致使被害人及警方追查無門，竟仍不違其本
    意，基於幫助詐欺不確定犯意，於110年4月20日，在臺北市
    萬華區某旅館內，將其申辦之華南銀行帳號000-0000000000
    00號帳戶之金融帳戶及存簿、提款卡、密碼交與真實姓名年
    籍不詳之某詐欺集團成員，幫助該成員所屬之詐騙集團遂行
    詐欺犯行。嗣該詐騙集團於取得本案帳戶後，其成員遂意圖
    為自己不法之所有，向鍾淯汶以LINE帳號「彤彤」、「欣欣
    」、「CYB」客服詐稱：可按指示匯款操作博弈網站以獲利
    云云，致使其陷於錯誤，依指示於110年4月23日19時6分許
    ，匯款新臺幣（下同）30000元之款項至被告賴思羽之上開
    帳戶內，旋遭提領一空，而涉嫌幫助詐欺取財罪之犯罪事實
    （下稱前案），業經臺灣新北地方檢察署檢察官於111年3月
    15日以111年度偵字第1993號、111年度偵緝字第123號、
　　第349號、第350號、第351號、第352號、第353號、第358號
　　向本院聲請以簡易判決處刑，並於111年3月15日繫屬本院，
    業經本院另案以111年度簡字第1071號案件審理中，此業經
    本院調閱上開案卷查明屬實。
㈡、經查，本案被告涉嫌幫助詐欺取財及幫助洗錢之事實，核與
    前案提供之涉嫌幫助詐欺取財罪之華南銀行帳戶相同，又兩
    案之被害人受詐騙匯款之時間接近，顯見被告係以一交付相
    同帳戶之幫助行為，使詐騙集團成員得遂行多次詐欺取財犯
    行，則被害人雖不同，然其屬一行為觸犯數罪名之想像競合
    犯，本案與前案屬裁判上一罪之同一案件，則聲請人就被告
    同一幫助詐欺取財及幫助洗錢犯行，復向本院聲請簡易判決
    處刑，並於111年3月16日繫屬於本院，此有臺灣新北地方檢
    察署111年3月16日新北檢錫射111偵緝4545字第1119028342
    號函上本院收狀戳可憑，按聲請簡易判決處刑與起訴具同一
    效力，是本案顯係就已提起公訴之案件重行起訴，揆諸前述
    ，爰不經言詞辯論，逕就本案為不受理之判決。
四、據上論斷，應依刑事訴訟法第452條、第303條第2款、第307
    條，判決如主文。
中    華    民    國   111    年    3     月    30    日
                  刑事第二十六庭法  官   徐蘭萍
                                法  官   黎錦福
                                法  官   朱學瑛 
上列正本證明與原本無異。
如不服本判決，應於判決送達後20日內敘明上訴理由，向本院提
出上訴狀 (應附繕本) 。其未敘述上訴理由者，應於上訴期間屆
滿後20日內向本院補提理由書「切勿逕送上級法院」。
                                書記官　　吳宜遙
中　　華　　民　　國　　111 　年　　3 　　月　　30　　日

附表
編號 對象  遭詐欺時間 遭詐欺手法 匯款時間 匯款金額(新臺幣) 匯入帳戶 1 林旻翰 （未提告）  110年4月21日 同上 110年10月23日13時19分許 3萬3,000元  賴思羽華南商業銀行帳號000-000000000000號帳戶（下稱賴思羽華南銀行帳戶） 2 曾蕙瑤 (有提告)  110年1月中旬 同上 110年4月23日19時28分許  5萬元 賴思羽華南銀行帳戶 3 石鎵甄 （有提告）  110年4月間 同上 110年4月23日15時33分許 24萬元 賴思羽華南銀行帳戶 4 劉俐彣 （有提告）  110年4月間 同上 110年4月23日17時26分許 1萬元 賴思羽華南銀行帳戶 5 洪晨祐 （未提告）  110年4月間 同上 110年4月23日21時17分許 2萬元 賴思羽華南銀行帳戶